# 陈版您好，吸收合并问题

提问人：huxi0412 时间：2021-05-20 14:13:32
陈版，您好：
自然人股东 1 持有A、B公司的股权均为60%，自然人股东 2 持有A、B公司的股权均为40%，除A、B公司外，自然人 1 和 2 没有其他公司。 2021 年 3月，A公司吸收合并B公司为同一控制下企业合并，如果A公司出具 21 年1-3月份的审计报告，那么A公司的报表期初数据，是否是同一控制下追溯调整后的数据？如果还需要 20 年度的报告，是否还需要追溯到 20 年初？如果 19 年的审计报告也需要出具，是否也要追溯到 19 年初？
麻烦陈版！
file:///C:\13599\15072\013035BF.png

回答人：chenyiwei
因为是同一控制下吸收合并，所以如果A没有其他子公司，不需要编制合并报表的，则在A的个别报表层面，不应就该次吸收合并事项追溯重述合并日之前年度或期间的数据。
如果A有子公司的，则在合并报表层面可以追溯重述前期比较数据，将B的历史数据并入，但如果两名转让日股东之间无一致行动协议的，则此前的合并模拟中仍将有40%的少数股权。

提问人：huxi0412 时间：2021-05-22 23:01:19
感谢陈版，本次遇到的情况A公司没有子公司，有一个分公司，是不是视同没有子公司？ 如果A有子公司，如果转让日，两名股东有一致行动协议，合并报表中不体现40%少数股权吗？

回答人：chenyiwei
1 、没有子公司，有一个分公司，则视同没有子公司。 2 、一致行动协议的情况要具体讨论。

提问人：aaz 时间：2021-06-16 21:28:13
请教陈版关于吸收合并的问题，@chenyiwei
公司背景：两个自然人股东为夫妻关系，自然人A持股甲公司70%股权，自然人B持股甲公司30%股权，甲公司100%控股乙公司，同时，自然人A持股丙公司60%股权，自然人B持股丙公司40%股权。
现乙公司以丙公司 2020 年 11 月 30 日报表的账面价值吸收合并丙公司，吸收合并协议约定，双方合并后，注册资本为乙和丙注册资本之和，乙公司原股东甲持有合并后乙公司88%股权，自然人A持有合并后乙公司的7.2%股权，自然人B持有合并后乙公司4.8%的股权。
问题如下：
1 、被吸收方丙公司净资产为负数，并入乙公司账套时，资产、负债及实收资本的差额是否冲减未分配利润？（乙公司账面没有盈余公积及资本公积）
2 、吸收合并后，乙公司对甲公司的实收资本金额和比例均变动，甲公司单体报表对乙公司的长投是否需要相应调整？还是在甲公司合并层面调整？如需调整如何调整？
3 、甲公司合并乙公司是按照88%并表还是按照100%并表？如果按照88%并表，自然人A和B是否就是少数股东？如果100%并表需要满足什么条件？

回答人：chenyiwei
1 、是。 2 、甲公司个别报表层面对乙公司的投资成本不需要调整，在合并报表层面体现出一项同一控制下合并即可。 3 、按照88%并表，有少数股权（自然人A和B就是少数股东）。

提问人：aaz 时间：2021-06-17 21:28:13
陈版主，麻烦再问一下，吸收合并日被吸收合并方的银行账户尚未注销，房屋产权也未转移给吸收合并方，吸收合并方依然将被吸收合并方的银行存款账户及房屋建筑物并入公司账套，请问这样的处理是否正确？如不正确，应该如何操作？@chenyiwei

回答人：chenyiwei
房屋可根据实际控制权（使用情况）的转移确定是否确认；银行账户内的资金不应并入合并方。